【裁判字號】    99,交訴,67
【裁判日期】    990825
【裁判案由】    公共危險等
【裁判全文】
臺灣嘉義地方法院刑事判決              99年度交訴字第67號
公  訴  人  臺灣嘉義地方法院檢察署檢察官
被      告  甲○○
上列被告因公共危險等案件，經檢察官聲請以簡易判決處刑（九
十九年度調偵字第二二三號），本院簡易庭認有刑事訴訟法第四
百五十一條之一第四項但書所列情形，移送本院改依通常程序審
理，本院合議庭裁定肇事逃逸之公共危險部分由受命法官獨任進
行簡式審判程序而為判決如下：
    主  文
甲○○駕駛動力交通工具肇事，致人受傷而逃逸，處有期徒刑肆
月，如易科罰金以新臺幣壹仟元折算壹日。緩刑貳年。
    事  實
一、甲○○於民國九十九年三月五日下午五時五十分許，駕駛牌
    照號碼ＳＵ－三七○九號自用小客車，沿嘉義市○區○○路
    由南往北方向行駛，途經該路與興達路交岔路口，左轉進入
    雙向四線道（東、西各二線道）之興達路復由東往西方向前
    進，至興達路與單向二線環狀引道之無交岔路口時，本應注
    意汽車行駛時，駕駛人應注意車前狀況，並隨時採取必要之
    安全措施；行經無號誌之交岔路口，應減速慢行，作隨時停
    車之準備，且依當時晴天日間自然光線，柏油路面乾燥無缺
    陷，無障礙物視距良好等情形，並無不能注意之情事，竟貿
    然進入交岔路口。適有乙○○○騎乘牌照號碼七八○－ＤＵ
    Ｎ號普通重型機車沿單向二線環狀引道由北往南駛至相同無
    號誌交岔路口，本應注意車輛行經無號誌之交岔路口，應減
    速慢行，作隨時停車之準備；少線道車應暫停讓多線道車先
    行，且依當時相同情形，復無不能注意之情事，竟未禮讓多
    線道車輛，貿然進入交岔路口。甲○○所駕之自用小客車車
    首遂在無號誌交岔路口內撞及乙○○○所騎機車左側車身，
    致乙○○○當場人車倒地，受有右側脛骨上端閉鎖性骨折（
    過失傷害部分業據撤回告訴，另結）。甲○○駕駛車輛肇事
    致乙○○○受傷後，雖曾停車察看，惟未採取救護或其他必
    要措施並向警察機關報告，未留下任何聯絡資料，乙○○○
    亦無表示允許離去之意，逕自駕駛車輛離去現場而逃逸無蹤
    。嗣因乙○○○見狀報警，始為警方循線查獲。
二、案經乙○○○及其配偶陳炎參訴由嘉義市政府警察局第一分
    局報告臺灣嘉義地方法院檢察署檢察官偵查後聲請以簡易判
    決處刑，本院簡易庭移送本院依通常程序審理。
    理  由
一、本件被告甲○○所涉犯者為刑法第一百八十五條之四法定刑
    為「六月以上五年以下有期徒刑」之肇事逃逸罪，非死刑、
    無期徒刑、最輕本刑為三年以上有期徒刑之罪或高等法院管
    轄第一審案件。本院行準備程序中，被告就被訴事實為有罪
    之陳述，經告知簡式審判程序之旨，並聽取檢察官及被告之
    意見後，本院爰依刑事訴訟法第二百七十三條之一第一項裁
    定由受命法官獨任進行簡式審判程序。因此，本件簡式審判
    程序之證據調查依刑事訴訟法第二百七十三條之二規定不受
    同法第一百五十九條第一項、第一百六十一條之二、第一百
    六十一條之三、第一百六十三條之一及第一百六十四條至第
    一百七十條規定之限制，此合先敘明。
二、訊據被告對於上揭肇事逃逸之犯罪事實均坦承無諱（本院卷
    第二十四頁審判筆錄），核與其於警訊及偵查中之供述相符
    （警卷第一頁至第二頁調查筆錄，偵查卷第十頁訊問筆錄）
    ，並經告訴人乙○○○、陳炎參指訴綦詳，復有道路交通事
    故現場圖、道路交通事故調查報告表、交通事故現場照片、
    嘉義基督教醫院診斷證明書等在卷足稽（警卷第七頁至第二
    十頁）。因之，被告自白與事實相符，事證明確，其犯行堪
    以認定。
三、核被告所為，係犯刑法第一百八十五條之四肇事逃逸之公共
    危險罪。酌以被告於事故發生後曾下車察看，見到告訴人乙
    ○○○腳部受有擦傷，詢問告訴人乙○○○傷勢，聽聞告訴
    人乙○○○表示無礙（警卷第四頁反面調查筆錄），被告始
    未獲同意，亦未留聯絡資料，逃離現場，整體情節與未嘗聞
    問之惡性尚屬有間，因認被告犯罪情狀輕微，客觀上足以引
    起一般同情，宣告法定最低度之刑，猶嫌過重，顯可憫恕，
    應依刑法第五十九條減輕其刑。爰依被告之自白（本院卷第
    二十九頁審判筆錄），臺灣嘉義地方法院檢察署刑案資料查
    註紀錄表、臺灣高等法院被告前案紀錄之記載（偵查前案卷
    宗，本院卷第三頁至第四頁），撤回告訴狀、嘉義市西區調
    解委員會調解筆錄之內容（本院卷第十三頁、第十四頁），
    審酌被告駕車肇事逃逸，非但使告訴人身陷於無法及時獲得
    救助之危險，更顯示其對自我過咎推諉而不負責任之態度；
    離婚，育有一名子女，十一歲，由前妻照顧，須負擔扶養費
    用，父母均已辭世，為家中獨子，現在從事模板工之生活狀
    況；與告訴人二人素不相識；高中肄業之智識程度；前於八
    十三年間因麻醉案件經法院判處罪刑並執行完畢，之後未有
    任何前科之品行；事後已與告訴人等達成和解賠償損害，坦
    承犯行，態度良好等一切情狀，量處如主文所示之刑，並諭
    知易科罰金之折算標準。
四、末查，被告前於八十一年間曾因違反麻醉藥品管理條例案件
    ，經臺灣高雄地方法院八十一年度訴字第三一四八號判決判
    處有期徒刑五年三月、四月，定其應執行之刑為有期徒刑五
    年五月確定，八十三年九月二十七日假釋付保護管束，八十
    七年二月二日期滿未據撤銷，以已執行完畢論，執行完畢後
    五年以內未曾因故意犯罪受有期徒刑以上刑之宣告，有前開
    前案紀錄可循，酌以被告坦認犯行，深表悔悟，並與告訴人
    等達成和解賠償損害，本件犯罪情節又屬輕微，應係因一時
    失慮，致罹刑典，經此之偵查審判，當知所警惕，應無再犯
    之虞，本院認為其所宣告之刑，以暫不執行為適當，併予宣
    告緩刑二年，以啟自新。
據上論斷，應依刑事訴訟法第二百七十三條之一第一項、第二百
九十九條第一項前段，刑法第一百八十五條之四、第五十九條、
第四十一條第一項前段、第七十四條第一項第二款，判決如主文
。
本案經檢察官王振名到庭執行職務。
中    華    民    國    99    年    8     月    25    日
                      交通法庭  法  官  張道周
以上正本證明與原本無異。
如不服本判決應於收受判決後10日內向本院提出上訴書狀，並應
敘述具體理由；其未敘述上訴理由者，應於上訴期間屆滿後20日
內向本院補提理由書（均須按他造當事人之人數附繕本）「切勿
逕送上級法院」。告訴人或被害人如對於本判決不服者，應具備
理由請求檢察官上訴，其上訴期間之計算係以檢察官收受判決正
本之日期為準。
中    華    民    國    99    年    8     月    25    日
                                書記官  張菀純
附錄本判決論罪法條全文
刑法第一百八十五條之四
駕駛動力交通工具肇事，致人死傷而逃逸者，處六月以上五年以
下有期徒刑。

司法院資訊處製作；財團法人民間司法改革基金會備份。
